# 工程施工的核算

提问人：超狗毛豆 时间：2016-12-26 20:49:23
1 、工程施工过程中如果发生由于施工工人技术不熟练而导致工程存在缺陷，进而对工程进行修补的成本是否应计入工程施工成本（此时工程尚未完工）； 1 、如果上述情况导致工程报废需要重建，那么已发生成本是否需要转入营业外支出？

回答人：chenyiwei
你说的两种支出中，第一种可能难以与正常的工程施工支出明确区分，可以予以资本化，但因此导致工程成本超出预算应作为减值迹象，在期末减值测试是从严把握。 2 、报废损失不属于使固定资产达到预定可使用状态所需的必要、合理支出，应转入营业外支出。